---
title: "Analiza bazy danych materiałów wykorzystywanych w tworzeniu
baterii."
author: "Miłosz Menio"
date: "`r Sys.Date()`"
output:
  html_document:
    toc: true
    theme: united
    number_sections: true
    code_folding: hide
    toc_float: true
---

```{css, echo=FALSE}
.plotly {
  max-width: 600px;
  max-height: 600px;
}
```

# Spostrzeżenia

## Materials Project

Materials Project to inicjatywa naukowa Departamentu Energii USA, której celem jest dostarczanie otwartych danych i narzędzi do analizy materiałów. Projekt udostępnia szczegółowe informacje na temat struktury, właściwości i potencjalnych zastosowań tysięcy materiałów. W tej analizie wykorzystany zostanie zbiór danych, który zawiera informacje na temat materiałów używanych w bateriach.

## Wnioski z analizy

- W zbiorze danych nie ma wartości pustych, natomiast występują wartości odstające, które mogłyby wpływać na błędną analizę przy braniu ich pod uwagę.
- W zbiorze danych występują silnie skorelowane zmienne, np.:
  - gęstość energii w odniesieniu do masy baterii,
  - udział atomowy składników w stanie rozładowanym,
  - wskaźnik stabilności materiału w stanie naładowanym.
- W trakcie analizy został wytrenowany model, który miał na celu przewidzieć wartość pojemności wolumetrycznej. Z przeprowadzonych badań można wywnioskować, że największy wpływ na wartość pojemności wolumetrycznej mają:
  - średnie napięcie dla poszczególnego kroku napięcia,
  - gęstość energii w odniesieniu do objętości baterii.


# Wykorzystane biblioteki
Do analizy zostały użyte poniższe biblioteki:
```{r load_libraries, warning=FALSE,message=FALSE,error=FALSE}
library(skimr)
library(kableExtra)
library(dplyr)
library(ggplot2)
library(plotly)
library(patchwork)
library(reshape2)
library(caret)
library(broom)
library(Metrics)
library(vip)
```

# Konfiguracja i ustawienia
Ustawienie ziarna powoduje powtarzalne wyniki. Dane zostały dostarczone w formacie csv.
```{r setup}
set.seed(777)
knitr::opts_chunk$set(echo = TRUE)

file_path <- "mp_batteries.csv"
batteries_data <- read.csv(file_path)
```

# Opis danych
```{r description}
attribute_descriptions <- data.frame(
  Atrybut = c("Battery ID", "Battery Formula", "Working Ion", "Formula Charge", "Formula Discharge", "Max Delta Volume", 
              "Average Voltage", "Gravimetric Capacity", "Volumetric Capacity", "Gravimetric Energy", "Volumetric Energy", 
              "Atomic Fraction Charge", "Atomic Fraction Discharge", "Stability Charge", "Stability Discharge", "Steps", "Max Voltage Step"),
  Opis = c("Identyfikator baterii.",
           "Wzór chemiczny materiału baterii.",
           "Główny jon, który odpowiada za transport ładunku w baterii.",
           "Wzór chemiczny materiału baterii w stanie naładowanym.",
           "Wzór chemiczny materiału baterii w stanie rozładowanym.",
           "Zmiana objętości w % dla danego kroku napięcia za pomocą wzoru: max(charge, discharge)/min(charge, discharge) -1.",
           "Średnie napięcie dla poszczególnego kroku napięcia.",
           "Pojemność grawimetryczna, czyli ilość energii na jednostkę masy (mAh/g).",
           "Pojemność wolumetryczna, czyli ilość energii na jednostkę objętości (mAh/cm³).",
           "Gęstość energii w odniesieniu do masy baterii (Wh/kg).",
           "Gęstość energii w odniesieniu do objętości baterii (Wh/L).",
           "Udział atomowy składników w stanie naładowanym.",
           "Udział atomowy składników w stanie rozładowanym.",
           "Wskaźnik stabilności materiału w stanie naładowanym.",
           "Wskaźnik stabilności materiału w stanie rozładowanym.",
           "Liczba odrębnych kroków napięcia od pełnego naładowania do rozładowania, oparta na stabilnych stanach pośrednich.",
           "Maksymalna bezwzględna różnica między sąsiednimi krokami napięcia.")
)

kable(attribute_descriptions) %>%
  kable_styling(full_width = FALSE, bootstrap_options = c("striped", "hover", "condensed"), position = "center")
```
# Przetwarzanie brakujących danych
```{r handle_missing_data}
batteries_data <- batteries_data[complete.cases(batteries_data), ]
numeric_columns <- sapply(batteries_data, is.numeric)

missing_values <- data.frame(colSums(is.na(batteries_data)))

missing_values %>%
  dplyr::rename("Brakujące wartości" = colSums.is.na.batteries_data..) %>%
  kable() %>%
  kable_styling(bootstrap_options = c("striped", "hover", "condensed"), position = "left") %>%
  scroll_box(width="300px", height = "200px")

```
W zbiorze nie występują żadne brakujące dane.

# Krótkie podsumowanie danych
Liczba obserwacji (wierszy): **`r nrow(batteries_data)`**
Liczba atrybutów (kolumn): **`r ncol(batteries_data)`**

## Podstawowe statystki każdego atrybutu
```{r summary}
kable(summary(batteries_data[, numeric_columns])) %>%
  kable_styling(bootstrap_options = c("striped", "hover", "condensed")) %>%
  scroll_box(width="100%")
  
```

## Obserwacje
Można zauważyć, że wiele atrybutów posiada wyraźnie widoczne wartości odstające, które mogą wpłynąć na analizę wyników.

## Usuwanie wartości odstających na podstawie IQR
Metoda usuwania wartości odstających na podstawie IQR (interkwartylowego zakresu) opiera się na następujących krokach:

1. **Obliczanie kwartylów:**
   - Dla każdej zmiennej obliczany jest pierwszy kwartyl (Q1) oraz trzeci kwartyl (Q3):
     - Q1 to wartość poniżej której znajduje się 25% danych.
     - Q3 to wartość poniżej której znajduje się 75% danych.

2. **Wyznaczanie IQR:**
   - IQR (interquartile range) to różnica między Q3 a Q1:
     \[ IQR = Q3 - Q1 \]
   - IQR mierzy, jak szeroko rozkładają się dane w środkowych 50% obserwacji.

3. **Określenie granic wykrywania outlierów:**
   - Granice są wyznaczane jako:
     - \( \text{Lower Bound} = Q1 - IQR \)
     - \( \text{Upper Bound} = Q3 + IQR \)
   - Punkty poza tymi granicami są uznawane za outliery.

4. **Usuwanie outlierów:**
   - Dane znajdujące się poniżej dolnej granicy lub powyżej górnej granicy są usuwane.

```{r remove_outliers}
columns_with_outliers <- c('Max.Delta.Volume', 'Average.Voltage', 'Gravimetric.Capacity', 'Volumetric.Capacity', 'Gravimetric.Energy', 'Volumetric.Energy')

remove_outliers <- function(df, columns) {
  for (col in columns) {
    Q1 <- quantile(df[[col]], 0.25, na.rm = TRUE)
    Q3 <- quantile(df[[col]], 0.75, na.rm = TRUE)
    IQR <- Q3 - Q1
    lower_bound <- Q1 - IQR
    upper_bound <- Q3 + IQR
    df <- df[df[[col]] >= lower_bound & df[[col]] <= upper_bound, ]
  }
  return(df)
}

batteries_data <- remove_outliers(batteries_data, columns_with_outliers)

kable(summary(batteries_data[, numeric_columns])) %>%
  kable_styling(bootstrap_options = c("striped", "hover", "condensed")) %>%
  scroll_box(width="100%")
```


# Analiza wybranych atrybutów
```{r attribute_analysis, fig.width=15, fig.height=10, warning=FALSE}

p0 <- ggplot(batteries_data, aes(x = `Working.Ion`)) +
  geom_bar(fill = "#034694", color = "black") +
  theme_minimal() +
  labs(
       x = "Battery Formula",
       y = "Częstość")

p1 <- ggplot(batteries_data, aes(x = `Max.Delta.Volume`)) +
  geom_histogram(binwidth = 0.01, fill = "#034694", color = "black") +
  theme_minimal() +
  labs(title = "Rozkład wartości Max Delta Volume",
       x = "Max Delta Volume",
       y = "Częstość")

p2 <- ggplot(batteries_data, aes(x = `Average.Voltage`)) +
  geom_histogram(binwidth = 0.1, fill = "#034694", color = "black") +
  theme_minimal() +
  labs(title = "Rozkład wartości Average Voltage",
       x = "Average Voltage",
       y = "Częstość")

p3 <- ggplot(batteries_data, aes(x = `Gravimetric.Capacity`)) +
  geom_histogram(binwidth = 50, fill = "#034694", color = "black") +
  theme_minimal() +
  labs(
       x = "Gravimetric Capacity (mAh/g)",
       y = "Częstość")

p5 <- ggplot(batteries_data, aes(x = `Volumetric.Energy`)) +
  geom_histogram(binwidth = 100, fill = "#034694", color = "black") +
  theme_minimal() +
  labs(
       x = "Volumetric Energy (Wh/L)",
       y = "Częstość")

p4 <- ggplot(batteries_data, aes(x = `Gravimetric.Energy`)) +
  geom_histogram(binwidth = 50, fill = "#034694", color = "black") +
  theme_minimal() +
  labs(
       x = "Steps",
       y = "Częstość")

p6 <- ggplot(batteries_data, aes(x = `Volumetric.Capacity`)) +
  geom_histogram(binwidth = 50, fill = "#034694", color = "black") +
  theme_minimal() +
  labs(
       x = "Max Voltage Step",
       y = "Częstość")

```

## Rozkład wartości Working Ion
```{r p0}
ggplotly(p0)
```
Głównym jonem dominującym w składzie baterii jest lit.

## Rozkład wartości Max Delta Volume
```{r p1}
ggplotly(p1)
```
Rozkład wartości jest skoncentrowany w dolnym zakresie (wartość maksymalna wynosi 0.1542), co sugeruje niskie zmiany objętości w większości próbek.

## Rozkład wartości Average Voltage
```{r p2}
ggplotly(p2)
```
Średnie wartości oscylują w granicach 3.5 V, co jest typową wartością dla większości ogniw litowo-jonowych.

## Rozkład wartości Gravimetric Capacity
```{r p3}
ggplotly(p3)
```

## Rozkład wartości Gravimetric Energy
```{r p4}
ggplotly(p4)
```

## Rozkład wartości Volumetric Capacity
```{r p6}
ggplotly(p6)
```

## Rozkład wartości Volumetric Energy
```{r p5}
ggplotly(p5)
```

# Analiza korelacji między zmiennymi

## Macierz korelacji

Macierzy korelacji przedstawia zależności pomiędzy parami zmiennych numerycznych. 

- **Kolory w macierzy**:
  - Kolor **czerwony** oznacza silną dodatnią korelację (+1).
  - Kolor **niebieski** oznacza silną ujemną korelację (-1).
  - Kolor **biały** oznacza brak korelacji (0).
- **Interpretacja**:
  - Im bardziej intensywny kolor, tym silniejsza korelacja (dodatnia lub ujemna).
  - Białe pola wskazują brak lub bardzo słabą korelację.
```{r correlation}
numeric_data <- batteries_data[, numeric_columns]

cor_matrix <- cor(numeric_data, use = "complete.obs")

cor_matrix[upper.tri(cor_matrix)] <- NA
diag(cor_matrix) <- NA

cor_long <- melt(cor_matrix, na.rm = TRUE)

cor_plot <- ggplot(cor_long, aes(x = Var1, y = Var2, fill = value)) +
  geom_tile(color = "white") +
  scale_fill_gradient2(low = "blue", high = "red", mid = "white", midpoint = 0, limit = c(-1, 1), name = "Korelacja") +
  theme_minimal() +
  labs(title = "Macierz korelacji zmiennych numerycznych", x = "Zmienna", y = "Zmienna") +
  theme(axis.text.x = element_text(angle = 45, vjust = 1, hjust = 1))

ggplotly(cor_plot)
```

## Wnioski
Na podstawie przedstawionego wykresu korelacji można wysunąć następujące wnioski:

1. **Silne dodatnie korelacje:**
   - **Gravimetric Capacity** i **Volumetric Capacity** mają silną dodatnią korelację, co jest spodziewane, ponieważ oba parametry mierzą wydajność baterii w różnych jednostkach (grawimetrycznych i objętościowych).
   - **Gravimetric Energy** i **Volumetric Energy** również wykazują wysoką dodatnią korelację, co wskazuje, że wydajność energetyczna na jednostkę masy i objętości jest ze sobą ściśle związana.

2. **Niska korelacja:**
   - **Steps** i **Max Voltage Step** mają niską korelację z pozostałymi zmiennymi, co może wskazywać na ich niezależność w kontekście pozostałych parametrów.

# Predykcja właściwości baterii
Uczony model, będzie miał na celu predykcję atrybutu Volumetric.Capacity. Do nauki modelu będzie wykorzystana regresja liniowa. Do oceny skuteczności modelu zostaną wykorzystane metryki RMSE, MAPE i R².

## Redukcja wymiarów
Do usunięcia zmiennych skorelowanych i uniknięcia redundancji danych została wykorzystana selekcja zmiennych z **cutoff = 0.85**.

```{r findCorrelation, warning=FALSE}
cor_matrix <- cor(numeric_data, use = "complete.obs")
high_corr <- findCorrelation(cor_matrix, cutoff = 0.85)
batteries_data <- batteries_data %>% select(-c(names(numeric_data)[high_corr], 'Battery.ID', 'Formula.Charge', 'Formula.Discharge', 'Battery.Formula'))
```
Atrybuty, które zostały usunięte po znalezieniu korelacji:
```{r attributes}
names(numeric_data)[high_corr]
```

## Trening modelu

### Podział na zbiór treningowy i uczący
```{r modelTraining1, warning=FALSE}
train_index <- createDataPartition(batteries_data$Volumetric.Capacity, p = 0.7, list = FALSE)
d1 <- data_frame(energy=batteries_data[train_index,]$Volumetric.Capacity)
d2 <- data_frame(energy=batteries_data[-train_index,]$Volumetric.Capacity)
train_data <- batteries_data[train_index, ]
test_data <- batteries_data[-train_index, ]

ggplot(mapping=aes(alpha=0.4)) + 
 geom_density(aes(energy, fill="Zbiór uczący"), d1) + 
 geom_density(aes(energy, fill="Zbiór treningowy"), d2) + 
 theme_minimal() +
  labs(x = "Volumetric.Capacity", y = "Gęstość")
```

### Trening modelu i jego statystyki
- **Estimate**: Średnia wartość współczynnika dla danego predyktora, określająca jego wpływ na zmienną zależną.
- **Std. Error**: Średni błąd oszacowania współczynnika, określający precyzję estymacji.
- **Statistic**: Statystyka t, używana do testowania istotności współczynnika w modelu.
- **P-value**: P-wartość, określająca prawdopodobieństwo odrzucenia hipotezy zerowej o nieistotności współczynnika.
```{r modelTraining2, warning=FALSE}
lm_model <- lm(Volumetric.Capacity ~ ., data = train_data)

coefficients_summary <- tidy(lm_model)

coefficients_summary <- tidy(lm_model)
coefficients_summary <- coefficients_summary %>%
  mutate(term = ifelse(grepl("Working.Ion", term), "Working.Ion", term))

coefficients_summary %>%
  group_by(term) %>%
  summarize(
    estimate = mean(estimate, na.rm = TRUE),
    std.error = mean(std.error, na.rm = TRUE),
    statistic = mean(statistic, na.rm = TRUE),
    p.value = mean(p.value, na.rm = TRUE)
  ) %>%
  kable("html", caption = "Statystyki współczynników modelu regresji liniowej") %>%
  kable_styling(bootstrap_options = c("striped", "hover", "condensed", "responsive"))
```

### Analiza ważności atrybutów
Ważnośc atrybutów określa, które zmienne mają największy wpływ na zmienną docelową `Volumetric.Capacity`. Z wykresu można odczytać, że największy wpływ mają atrybuty `Volumetric.Energy` i `Avarage.Voltage`.
```{r vip}
vip_plot <- vip(lm_model, num_features = 10, geom = "col") +
  ggtitle("Ważność zmiennych dla Volumetric.Capacity") +
  theme_minimal()
vip_plot
```

### Predykcja na zbiorze testowym
- **RMSE (Root Mean Square Error)**: Miara błędu modelu, która ocenia średni błąd kwadratowy pomiędzy przewidywanymi a rzeczywistymi wartościami.
- **R² (Współczynnik determinacji)**: Miara dopasowania modelu, określająca, jaka część zmienności zmiennej zależnej jest wyjaśniana przez model.
- **MAPE (Mean Absolute Percentage Error)**: Średni procentowy błąd bezwzględny, który mierzy średnią różnicę procentową między wartościami przewidywanymi a rzeczywistymi.
```{r modelTraining3}

predictions <- predict(lm_model, newdata = test_data)

results <- data.frame(
  Observed = test_data$Volumetric.Capacity,
  Predicted = predictions
)

rmse_value <- rmse(results$Observed, results$Predicted)
r2_value <- cor(results$Observed, results$Predicted)^2
mape_value <- mape(results$Observed, results$Predicted)

metrics_table <- data.frame(
  Metric = c("RMSE", "R²", "MAPE"),
  Value = c(rmse_value, r2_value, mape_value)
)

metrics_table %>%
  kable("html", caption = "Metryki oceny modelu") %>%
  kable_styling(bootstrap_options = c("striped", "hover", "condensed", "responsive"))

comparison_plot <- ggplot(results, aes(x = Observed, y = Predicted)) +
  geom_point(color = "blue", alpha = 0.6) +
  geom_abline(slope = 1, intercept = 0, color = "red", linetype = "dashed") +
  theme_minimal() +
  labs(title = "Porównanie wartości obserwowanych i przewidywanych",
       x = "Obserwowane wartości",
       y = "Przewidywane wartości")

comparison_plot
```